臺灣高雄地方法院刑事判決　　　　　　　96年度易字第3556號
公　訴　人　臺灣高雄地方法院檢察署檢察官
被　　　告　乙○○
上列被告因竊盜案件，經檢察官提起公訴（96年度偵字第28274
號），嗣因被告就被訴事實為有罪之陳述，經本院告知簡式審判
程序意旨，並聽取公訴人及被告之意見後，本院合議庭裁定由受
命法官獨任依簡式審判程序審理，判決如下：
    主  文
乙○○犯攜帶兇器竊盜罪，累犯，處有期徒刑拾月。扣案之折疊
式瑞士刀壹把、T 字型起子壹支，均沒收。
    事實及理由
一、本件被告乙○○所犯為死刑、無期徒刑或最輕本刑為3 年以
    上有期徒刑以外之罪，其於準備程序中就被訴事實為有罪之
    陳述，經法官告知簡式審判程序之旨，並聽取公訴人及被告
    之意見後，依刑事訴訟法第273 條之1 第1 項規定，裁定由
    受命法官獨任進行簡式審判程序，合先敘明。
二、本件犯罪事實及證據，除犯罪事實倒數第3 行「及其竊得後
    丟棄之黑色背包1 只」之記載應予刪除；證據部分應補充：
    「被告乙○○於本院審理中之自白」外，餘均引用檢察官起
    訴書之記載（如附件）。
三、按刑法第321 條第1 項第3 款之攜帶兇器竊盜罪，係以行為
    人攜帶兇器竊盜為其加重條件，此所謂之兇器，其種類並無
    限制，凡客觀上足以對人之生命、身體、安全構成威脅，具
    有危險性之兇器均屬之，且祇須行竊時攜帶此種具有危險性
    之兇器為已足，並不以攜帶之初有行兇之意圖為必要，最高
    法院79年臺上字第5253號判例可資參照。查本件被告持以行
    竊之折疊式瑞士刀1 把、T 字型起子1 支，均為堅硬之鐵器
    ，前端尖銳，客觀上若持以攻擊他人，顯足以對人之生命、
    身體及安全構成威脅，自屬兇器無訛。是核被告所為，係犯
    刑法第321 條第1 項第3 款之攜帶兇器竊盜罪。又被告前有
    如事實欄所示犯罪科刑紀錄，有臺灣高等法院被告前案紀錄
    表1 份在卷可按，其於有期徒刑執行完畢後5 年內，故意再
    犯本案有期徒刑以上之罪，應依刑法第47條第1 項之規定，
    論以累犯，並加重其刑。
四、爰審酌被告正值青壯，不思以正當方法賺取所需，為貪圖私
    利，任意竊取他人財物，對於他人財產安全，危害非輕，且
    其前已因竊盜案件入監服刑，有上開前案紀錄表可佐，素行
    非佳，竟不思戒惕再犯本案，實不宜寬貸，惟念其犯後坦承
    犯行，態度尚佳，所竊財物價值非鉅，業經被害人領回，有
    贓物認領保管單1 紙在卷可按（見偵卷第21頁），所生損害
    業已減輕及其犯罪之動機、目的、手段等一切情狀，量處如
    主文所示之刑，以資懲儆。又被告之犯罪時間在96年4 月24
    日以後，不符中華民國96年罪犯減刑條例之規定，附此敘明
    。扣案之折疊式瑞士刀1 把、T 字型起子1 支，均為被告所
    有，業據被告供稱在卷（見本院卷第84頁），且供犯罪所用
    之物，應依刑法第38條第1 項第2 款之規定宣告沒收，至被
    告於本院審理中辯稱上開瑞士刀1 把、T 字型起子1 支都只
    是扣在鑰匙圈上，並沒有使用於本件竊盜案云云，顯係規避
    卸責之詞，不足採信。另扣案之黑色背包1 只、新台幣（下
    同）1, 500元、丙○○軍人證1 張、健保卡1 張、國防部百
    元福利卷，雖為犯罪所得之物，惟係被害人丙○○所有，並
    非被告所有，自不能諭知沒收。至扣案其餘現金200 元，係
    被告所有，業據其承明在卷（見本院卷第84頁），且無積極
    證據證明係本件犯罪所得之物，亦不予宣告沒收，均併此敘
    明。
據上論斷，應依刑事訴訟法第273 條之1 第1 項、第284 條之1
、第299 條第1 項前段、第310 條之2 、第454 條第2 項，刑法
第321 條第1 項第3 款、第47條第1 項、第38條第1 項第2 款，
，判決如主文。
本案經檢察官甲○○到庭執行職務。
中　　華　　民　　國　　96　　年　　12　　月　　31　　日
                  刑事第二庭    法　官  錢衍蓁
以上正本證明與原本無異。
如不服本判決應於收受本判決後10日內向本院提出上訴書狀，並
應敘述具體理由，如未敘述上訴理由者，應於上訴期間屆滿後20
日內補提理由書狀於本院（均須按他造當事人之人數附繕本）「
切勿逕送上級法院」。
中　　華　　民　　國　　96　　年　　12　　月　　31　　日
　　　　　　　　　　　　　　　　書記官  秦富潔
附錄本案論罪科刑法條：
刑法第321條：
犯竊盜罪而有左列情形之一者，處六月以上、五年以下有期徒刑
：
　一  於夜間侵入住宅或有人居住之建築物、船艦或隱匿其內而
      犯之者。
　二  毀越門扇、牆垣或其他安全設備而犯之者。
　三  攜帶兇器而犯之者。
　四  結夥三人以上而犯之者。
　五  乘火災、水災或其他災害之際而犯之者。
　六  在車站或埠頭而犯之者。
前項之未遂犯罰之。
